

PERFIL PROFESIONAL

Soy un profesional con experiencia en liderazgo y gestión de proyectos en la Corte Suprema de Justicia.

Actualmente, estoy finalizando mi Licenciatura en Administración y formándome como Programador Full Stack en CoderHouse. Mi objetivo es seguir creciendo profesionalmente y contribuir al éxito de proyectos futuros.

CONTACTO

stefanocardinale@gmail.com

(+54) 9 11 44077263

in linkedin.com/in/stefano-cardinale-832561235/

github.com/StefaCardinale

HABILIDADES

- HTML, CSS, JavaScript
- Manejo de herramientas de desarrollo (GitHub, VSC)
- Gestión de proyectos
- Coordinación de equipos de trabajo
- Manejo de información confidencial y sensibilidad en cuestiones legales y jurisprudencia
- Microsoft Office

IDIOMAS

Italiano

Inglés

Stefano Cardinale

DESARROLLADOR DE PRODUCTO WEB & ESTUDIANTE PARA ADMINISTRADOR GENERAL DE EMPRESAS

EDUCACIÓN

2004 - SCUOLA ITALIAN CRISTOFORO COLOMBO

2016 Bachillerato Bilingüe

2017 - UNIVERSIDAD DE BUENOS AIRES

2024 Licenciatura en Administración

EXPERIENCIA LABORAL



Segundo en Jefe

CORTE SUPREMA DE JUSTICIA DE LA NACIÓN 2017 - 2023

- Apoyar a las autoridades judiciales en casos complejos y crimen organizado.
- Brindar herramientas para investigaciones estratégicas y colaborando con juzgados y fiscalías del país.



Responsable en Jefe

CORTE SUPREMA DE JUSTICIA DE LA NACIÓN 2023 - ACTUALIDAD

- Lidero un grupo especializado, superviso operaciones, asigno recursos y desarrollo y gestiono estrategias para investigaciones efectivas.
- Aseguro una coordinación eficiente y el intercambio de información fluido.



Esame di Stato

SCUOLA ITALIANA CRISTOFORO COLOMBO DIC. 2016



Course at B1 + Mid Intermediate Level

INTERNATIONAL HOUSE (LONDRES, INGLATERRA) FEB. 2017 - MAR. 2017



Desarrollo Web - Programación y Estilado (HTML y CSS) **CODERHOUSE**



JavaScript

OCT. 2022

CODERHOUSE MAY. 2023